最　高　行　政　法　院　裁　定
　　　　　　　　　　　　　　　　　　 96年度裁字第03873號
上　訴　人　財政部
代　表　人　甲○○
被 上訴 人　乙○○
上列當事人間限制出境事件，上訴人對於中華民國96年1月31日
臺北高等行政法院95年度訴字第2003號判決，提起上訴，本院裁
定如下：
　　主  文
上訴駁回。
上訴審訴訟費用由上訴人負擔。
　　理  由
一、按對於高等行政法院判決之上訴，非以其違背法令為理由，
    不得為之，行政訴訟法第242條定有明文。依同法第243條第
    1項規定，判決不適用法規或適用不當者，為違背法令；而
    判決有同條第2項所列各款情形之一者，為當然違背法令。
    是當事人對於高等行政法院判決上訴，如依行政訴訟法第24
    3條第1項規定，以高等行政法院判決有不適用法規或適用不
    當為理由時，其上訴狀或理由書應有具體之指摘，並揭示該
    法規之條項或其內容；若係成文法以外之法則，應揭示該法
    則之旨趣；倘為司法院解釋或本院之判例，則應揭示該判解
    之字號或其內容。如以行政訴訟法第243條第2項所列各款情
    形為理由時，其上訴狀或理由書，應揭示合於該條項各款之
    事實。上訴狀或理由書如未依此項方法表明者，即難認為已
    對高等行政法院判決之違背法令有具體之指摘，其上訴自難
    認為合法。
二、被上訴人係偉誠企業管理顧問有限公司（下稱偉誠公司）之
    臨時管理人，該公司欠繳已確定之民國91年度營利事業所得
    稅（含滯納金及滯納利息）、92年營業稅（含滯納金及滯納
    利息）及91年營業稅罰鍰計新台幣3,772,345元，經財政部
    臺灣省北區國稅局（下稱北區國稅局）依限制欠稅人或欠稅
    營利事業負責人出境實施辦法（下稱限制出境實施辦法）第
    2條第1項規定，報由上訴人以95年1月13日台財稅字第09500
    80438號函請內政部警政署入出境管理局（下稱境管局）限
    制被上訴人出境，內政部據以95年1月17日台內警境愛岑字
    第0950900290號函禁止原告出國。被上訴人提起訴願，被駁
    回後，提起行政訴訟，經原審法院判決將訴願決定及原處分
    均撤銷，上訴人不服，遂提起本件上訴。其上訴意旨略以：
    按「營利事業遇有解散、廢止、合併或轉讓情事時，應於截
    至解散、廢止、合併或轉讓之日止，辦理當期決算．．．向
    該管稽徵機關申報其營利事業所得額及應納稅額，並於提出
    申報前自行繳納之。」為所得稅法第75條第1項所規定。再
    按「依限制出境辦法規定限制出境之營利事業負責人，係指
    以依法得代表該營利事業之法定代理人為限。」「所謂依法
    得代表該營利事業之法定代理人，係指依公司法規定，經經
    濟部發給執照上所記載之公司負責人。」分別為財政部68年
    7月18日台財稅第34927號函及83年9月22日台財稅第8304320
    27號函所明釋。復按「董事會不為或不能行使職權，致公司
    有受損害之虞時，法院因利害關係人或檢察官之聲請，得選
    任1人以上之臨時管理人，代行董事長及董事會之職權。但
    不得為不利於公司之行為。」「依公司法第208條之1規定：
    『董事會不為或不能行使職權，致公司有受損害之虞時，法
    院因利害關係人或檢察官之聲請，得選任1人以上之臨時管
    理人，代行董事長及董事會之職權．．．。』旨在因應公司
    董事會不為或不能行使職權時，藉臨時管理人之代行董事長
    及董事會職務，以維持公司運作。由於該臨時管理人係代行
    董事長及董事會職權。是以，在執行職務範圍內，臨時管理
    人亦為公司負責人。」分別為公司法第208條之1及經濟部93
    年11月9日經商字第09300195140號函所明示。查偉誠公司因
    逾法定繳納期間未繳納稅款亦未提供相當之擔保，北區國稅
    局以其欠繳稅款已達限制出境實施辦法第2條第1項限制出境
    金額標準，乃依稅捐稽徵法第24條第3項規定及公司法第208
    條之1第1項、經濟部93年11月9日經商字第09300195140號函
    釋及財政部68年7月18日台財稅第34927號函規定，以95年1
    月10日北區國稅徵字第0941073291號函報上訴人以95年1月
    13日台財稅字第0950080438號函核轉境管局限制被上訴人出
    境，並無違誤。而偉誠公司負責人蘇良一於92年10月9日死
    亡，被上訴人經台灣台北地院於93年12月31日以93司字第95
    0號裁判，選任為偉誠公司臨時管理人，依首揭法條規定，
    在執行職務範圍內，臨時管理人代行董事長及董事會職務，
    應有提供公司相關資金收支流程、帳冊及憑證等資料以供查
    核及繳納稅款之責，並不因公司廢止而解除其臨時管理人職
    務。上訴人依公司法第208條之1、經濟部93年11月9日經商
    字第09300195140號函釋、財政部68年7月18日台財稅第3492
    7號函釋及限制出境實施辦法第2條規定限制被上訴人出境，
    於法有據，且被上訴人並無符合該辦法第5條各款之解除限
    制出境條件，仍應繼續限制其出境，原審判決捨前揭經濟部
    93年11月9日經商字第09300195140號函釋不用，有行政訴訟
    法第243條第2項第6款判決不備理由或判決理由矛盾之違，
    求予廢棄云云。惟查原判決對於臨時管理人與股份有限公司
    負責人有別，無稅捐稽徵法第24條第3項規定之適用，業已
    在判決理由欄論述甚詳，核其認事用法均無違誤。上訴人徒
    執前詞就原審詳為論斷而不採者，泛言其判決不備理由或理
    由矛盾，尚非已具體說明其有何不適用法規或適用法規不當
    之情形，並揭示該法規之條項或其內容，及合於行政訴訟法
    第243條第2項所列各款之事實，自難認對該判決之如何違背
    法令已有具體之指摘。依首揭說明，應認其上訴為不合法。
據上論結，本件上訴為不合法，依行政訴訟法第249條第1項前段
、第104條、民事訴訟法第95條、第78條，裁定如主文。
中　　華　　民　　國　　96　　年　　12　　月　　21　　日
                    最高行政法院第五庭
                        審判長法官　林　茂　權
                              法官　鄭　小  康
                              法官　鄭　忠　仁
                              法官　黃　本　仁
                              法官　吳　東　都
以  上  正  本  證  明  與  原  本  無  異
中　　華　　民　　國　　96　　年　　12　　月　　21　　日
　　　　　　　　　　　　　　　書記官　王　福　瀛
